臺灣彰化地方法院刑事附帶民事判決
111年度附民字第94號
原      告  吳宛燁

被      告  劉建顯
                    （現於法務部○○○○○○○臺中戒治分所執行中）
上列被告因本院111年度訴字第191號加重詐欺等案件，經原告提
起附帶民事訴訟，請求損害賠償，本院判決如下：
  主  文
被告應連帶給付原告新臺幣五十萬元，及自民國一百一十一年二
月二十二日起，至清償日止，按週年利率百分之五計算之利息。
本判決得假執行。
    事實及理由
一、訴狀送達後，原告不得將原訴變更或追加他訴，但擴張或減
    縮應受判決事項之聲明者，不在此限，民事訴訟法第255條
    第1項第3款定有明文。本件原告起訴主張依侵權行為之法律
    關係，被告應負損害賠償之責，並起訴聲明請求：「⒈被告
    應給付原告新臺幣（下同）225萬元，及自本件起訴狀繕本
    送達翌日起至清償日止，按年息百分之5計算之利息；⒉訴訟
    費用由被告負擔；⒊原告願供擔保，請准宣告假執行。」嗣
    原告變更訴之聲明為：「⒈被告應給付原告50萬元，及自本
    件起訴狀繕本送達翌日起至清償日止，按年息百分之5計算
    之利息；⒉訴訟費用由被告負擔；⒊原告願供擔保，請准宣告
    假執行。」原告上開減縮之聲明，與前開規定相符，應予准
    許。
二、原告起訴主張（略以）：被告提供訴外人阮資賢（已死亡）
    之金融機構帳戶提領資料給詐欺集團成員使用，詐欺集團成
    員即向原告行騙，原告因而陷於錯誤，將款項50萬元匯入阮
    資賢之金融帳戶內，之後，阮資賢依指示領款後，再將款項
    交給被告，進而轉交給詐欺集團上游，爰依法請求被告賠償
    等語。並聲明：被告應給付原告新臺幣（下同）50萬元，及
    自本件起訴狀繕本送達翌日起至清償日止，按年息百分之5
    計算之利息，並請准供擔保宣告假執行。
三、被告於審理時陳稱：我現在在執行，對於50萬元我沒有意見
    ，目前無法賠償，但原告可以扣我勞作金等語。
四、本院之判斷：
  ㈠附帶民事訴訟之判決，應以刑事訴訟判決所認定之事實為據
    ，刑事訴訟法第500條前段定有明文。原告主張被告有上開
    詐欺之不法行為，而故意侵害其權利，致其受有財產上損害
    之事實，業經本院以111年度訴字第191號刑事判決認定屬實
    ，且經被告於言詞辯論時自認，應認原告上開主張為真實，
    本院即以之為判決基礎。
  ㈡因故意或過失，不法侵害他人之權利者，負損害賠償責任，
    民法第184條第1項前段定有明文。依據上開刑事判決認定之
    犯罪事實，被告及所屬詐欺集團詐取原告金錢之行為，致原
    告受有50萬元之財產上損害，則原告依侵權行為之法律關係
    ，就此所為請求50萬元，即屬有據，可以准許。
  ㈢因回復原狀而應給付金錢者，自損害發生時起，加給利息。
    遲延之債務，以支付金錢為標的者，債權人得請求依法定利
    率計算之遲延利息；應付利息之債務，其利率未經約定，亦
    無法律可據者，週年利率為百分之5，民法第213條第2項、
    第233條第1項本文及第203條分別定有明文。本件原告按前
    揭應賠償數額併請求自起訴狀繕本送達翌日起至清償日止，
    按年息5％計算之利息，應有理由，而本件起訴狀繕本，已於
    111年2月21日送達被告，有本院送達證書在卷可稽，據此，
    原告請求被告給付自起訴狀繕本送達翌日即111年2月22日起
    至清償日止，按年息百分之5計算之利息，亦應准許。
  ㈣本件原告勝訴係所命給付金額未逾50萬元之判決，依刑事訴
    訟法第490條第10款準用民事訴訟法第389條第1項第5款之規
    定，應依職權宣告假執行。
五、本件原告提起刑事附帶民事訴訟，依法免納裁判費，且於本
    院審理期間，亦無其他訴訟費用之支出，故無訴訟費用分擔
    之問題，爰不為訴訟費用負擔之諭知。
六、原告之訴為有理由，依刑事訴訟法第502條第2項、第491條
    第10款、民事訴訟法第389條第1項第5款，判決如主文。
中　　華　　民　　國　　111 　年　　6 　　月　　30　　日
                  刑事第五庭  法  官  陳德池　　
以上正本證明與原本無異。　　　　　　　　　
如對判決上訴，應於判決送達後20日內向本院提出上訴狀。
中　　華　　民　　國　　111 　年　　6 　　月　　30　　日
                              書記官  陳孟君